臺灣桃園地方法院民事簡易判決
111年度桃簡字第1492號
原      告  陳葉明
被      告  游宏裕


上列當事人間請求侵權行為損害賠償事件，本院於民國111年11
月14日言詞辯論終結，判決如下：
    主      文
被告應給付原告新臺幣36,872元，及自民國111年4月19日起至清
償日止，按年息5%計算之利息。
原告其餘之訴駁回。
訴訟費用由被告負擔五分之一，餘由原告負擔。
本判決第1項得假執行。
原告其餘假執行之聲請駁回。
    事實及理由
壹、程序方面　　
　　被告未於言詞辯論期日到場，核無民事訴訟法第386條各款
    所列情形，爰依原告之聲請（本院卷20頁反），由其一造辯
    論而為判決。
貳、實體方面
一、原告主張：被告於民國110年12月21日下午6時10分許，駕駛
    車牌號碼000-0000號自用小客貨兩用車（下稱肇事車輛），
    沿臺北市內湖區環東大道往西行駛，行經環東大道往麥帥一
    橋閘道出口之外側車道時，竟疏未注意與前車之間保持隨時
    可以煞停之距離及車前狀況，因而撞擊同向前方訴外人簡秀
    麗所有、由原告所駕駛之車牌號碼000-0000號自用小客車（
    下稱系爭車輛），致系爭車輛受損而支出修復費用172,515
    元，嗣簡秀麗將就系爭車輛對被告之損害賠償債權讓與原告
    ，並以本件起訴狀繕本之送達為債權讓與之通知，爰依侵權
    行為及債權讓與之法律關係提起本件訴訟等語。並聲明：㈠
    被告應給付原告172,515元，及自起訴狀繕本送達之翌日起
    至清償日止，按年息5%計算之利息。㈡願供擔保，請准宣告
    假執行。
二、被告未於言詞辯論期日到場，亦未提出書狀作任何聲明或陳
    述。
三、本院之判斷：
　㈠按因故意或過失，不法侵害他人之權利者，負損害賠償責任
    ；汽車、機車或其他非依軌道行駛之動力車輛，在使用中加
    損害於他人者，駕駛人應賠償因此所生之損害，民法第184
    條第1項前段、第191條之2前段分別定有明文。又汽車在同
    一車道行駛時，後車與前車之間應保持隨時可以煞停之距離
    ；汽車行駛時，駕駛人應注意車前狀況，並隨時採取必要之
    安全措施，為道路交通安全規則第94條第1項、第3項所明定
    。經查，原告主張被告於上開時、地駕駛肇事車輛因疏未注
    意與前車之間保持隨時可以煞停之距離及車前狀況而撞擊系
    爭車輛，致系爭車輛受損之事實，業據其提出臺北市政府警
    察局內湖分局道路交通事故當事人登記聯單、初步分析研判
    表、現場圖、現場照片、肇事車輛、系爭車輛車損照片及系
    爭車輛行車執照（板簡卷13-15、21、25-35頁），並經 其
    援用臺北市政府警察局道路交通事故調查卷宗內現場照片、
    肇事車輛及系爭車輛車損照片為證（板簡卷55-56頁），核
    與其所述相符，本院綜合調查證據之結果及全辯論意旨，堪
    認原告之主張為真實。從而，被告駕駛肇事車輛違反前揭道
    路交通安全規則因而肇事致系爭車輛受損，確有過失，且應
    就本件事故負全部過失責任，而被告過失之行為與系爭車輛
    受損之結果間具有相當因果關係。又依原告所提債權讓與證
    明書（板簡卷17頁）及前揭系爭車輛之行車執照所示，簡秀
    麗已將就系爭車輛對被告之損害賠償債權讓與原告，故原告
    主張被告應負侵權行為損害賠償責任，自屬有據。
　㈡按負損害賠償責任者，除法律另有規定或契約另有訂定外，
    應回復他方損害發生前之原狀；第1項情形，債權人得請求
    支付回復原狀所必要之費用，以代回復原狀，民法第213條
    第1項、第3項定有明文。又債權人依民法第213條第3項之規
    定所得請求者既為回復原狀之必要費用，倘以修復費用為估
    定其回復原狀費用之標準，則修理材料以新品換舊品時，即
    應予折舊。經查，原告主張系爭車輛之修復費用為172,515
    元，包含拆裝工資9,800元、烤漆12,000元及零件150,715元
    乙節，業據其提出估價單為證（板簡卷37頁），惟零件若係
    以新換舊時，依前揭說明，即應計算折舊。依行政院所頒固
    定資產耐用年數表及固定資產折舊率表之規定，非運輸業用
    客車、貨車之耐用年數為5年，依定率遞減法每年折舊1000
    分之369，其最後1年之折舊額，加歷年折舊累計額，其總和
    不得超過該資產成本原額之10分之9，另依營利事業所得稅
    查核準則第95條第6項規定固定資產提列折舊採用定率遞減
    法者，以1年為計算單位，其使用期間未滿1年者，按實際使
    用之月數相當於全年之比例計算之，不滿1月者，以1月計。
    本件系爭車輛為自用小客車，依前揭行車執照所示自100年8
    月出廠，迄本件事故發生時，已逾5年期間，則零件扣除折
    舊後之費用估定為15,072元（計算式：150,715×0.1=15,071
    .5），另加計拆裝工資9,800元及烤漆12,000元，系爭車輛
    回復原狀之必要費用為36,872元（計算式：15,072+9,800+1
    2,000=36,872），故依前揭規定及說明，原告自得請求被告
    給付此等系爭車輛回復原狀之必要費用。逾此範圍之請求，
    則無理由，應予駁回。
　㈢按給付無確定期限者，債務人於債權人得請求給付時，經其
    催告而未為給付，自受催告時起，負遲延責任。其經債權人
    起訴而送達訴狀，或依督促程序送達支付命令，或為其他相
    類之行為者，與催告有同一之效力；遲延之債務，以支付金
    錢為標的者，債權人得請求依法定利率計算之遲延利息；應
    付利息之債務，其利率未經約定，亦無法律可據者，週年利
    率為5%，民法第229條第2項、第233條第1項前段、第203條
    分別定有明文。經查，本件損害賠償債務係以支付金錢為標
    的，為無確定期限之給付，亦未約定利率，既經原告起訴而
    送達起訴狀，惟被告迄未給付，被告應自起訴狀送達時起，
    負遲延責任，從而原告自得請求被告給付前述損害賠償債務
    依法定利率5%計算之遲延利息，而本件起訴狀繕本於111年4
    月18日送達被告（板簡卷59頁），則依上開規定及說明，原
    告就請求被告給付前述損害賠償金額36,872元自起訴狀繕本
    送達翌日即111年4月19日起至清償日止，按年息5%計算之遲
    延利息，亦屬有據。
四、綜上所述，原告依侵權行為及債權讓與之法律關係，請求被
    告給付36,872元，及自起訴狀繕本送達翌日即111年4月19日
    起至清償日止，按年息5%計算之利息，為有理由，應予准許
    。逾此範圍之請求，為無理由，應予駁回。　
五、本判決原告勝訴部分，係就民事訴訟法第427條第2項第11款
    訴訟適用簡易程序所為被告敗訴之判決，依民事訴訟法第38
    9條第1項第3款之規定，應依職權宣告假執行。原告雖陳明
    願供擔保而聲請宣告假執行，僅為促請本院依職權宣告，附
    此敘明。至原告敗訴部分所為假執行之聲請，應予駁回。
六、訴訟費用負擔之依據：民事訴訟法第79條。　　　　　
中　　華　　民　　國　　111 　年　　12　　月　　2 　　日
                  桃園簡易庭  法  官  陳柏嘉
以上為正本係照原本作成。
如不服本判決，應於送達後20日內，向本院提出上訴狀並表明上
訴理由，如於本判決宣示後送達前提起上訴者，應於判決送達後
20日內補提上訴理由書（須附繕本）。
如委任律師提起上訴者，應一併繳納上訴審裁判費。   
中　　華　　民　　國　　111 　年　　12　　月　　2 　　日
                              書記官  石曉芸